【裁判字號】    89,抗,420
【裁判日期】    890904
【裁判案由】    宣告沒收
【裁判全文】
臺灣高等法院臺南分院刑事裁定            八十九年度抗字第四二號  Ｃ
      抗  告  人  臺灣嘉義地方法院檢察署檢察官
      被      告  甲  ○  ○
右抗告人因聲請單獨宣告沒收違禁物案件，不服臺灣嘉義地方法院八十九年度聲字第
九二五號，中華民國八十九年九月四日第一審裁定，本院裁定如左：
      主      文
原裁定撤銷，發回臺灣嘉義地方法院。
      理      由
一、抗告意旨略以：按查獲之毒品及專供製造或施用毒品之器具，不問屬於犯人與否
    ，均沒收銷燬之，毒品危害防制條例第十八條第一項前段定有明文。原裁定理由
    認為毒品危害防制條例第十八條第一項「查獲之毒品」，不問屬於犯人與否沒收
    銷燬之，係指違反毒品危害防制條例之罪所查獲之毒品而言，而被告甲○○僅係
    單純持有，並未違反毒品危害防制條例之罪，而認為扣案之ＦＭ２並非違禁物云
    云。惟ＦＭ２業經行政院於八十九年三月十五日以台（８９）法字第０七五四四
    號公告調整為第三級毒品，雖毒品危害防制條例對於單純持有第三級毒品，未有
    處罰之規定，然持有者僅係未有刑責而已，該物仍屬毒品無虞，且觀之毒品危害
    防制條例第十八條規定，祇要是毒品，不問屬於犯人與否，均應沒收銷燬。故縱
    使該物非犯人所有，亦應沒收銷燬，原裁定認為被告單純持有第三級毒品，未構
    成犯罪，該毒品即非違禁物，不應沒收銷燬云云，顯然增加法律所未規定之要件
    ，而雨前開法律規定有屬出入，請撤銷裁定，重為合法適當之裁定，爰提起抗告
    等語。
二、按被告之行為不構成禁煙、禁毒治罪條例之犯罪者，其扣押之煙毒及其專供製造
    吸用之器具，應依刑法第三十八條第一項第一款第二項及第四十條但書單獨宣告
    沒收，司法院院解字第四０二八號解釋可資參照。又氟硝西洋（ＦＬＵＮＩＴＲ
    ＡＺＥＰＡＭ俗稱ＦＭ２），業經行政院於八十九年三月十五日以台（８９）法
    字第０七五四四號公告調整為第三級毒品，即係屬毒品危害防制條例第二條第二
    項所規範毒品種類之範圍。本件臺南縣警察局查獲甲○○等涉嫌麻醉藥品管制條
    例案，扣得不明藥丸，經檢驗結果，檢出鎮靜安眠劑有ＦＬＵＮＩＴＲＡＺＥＰ
    ＡＭ之成分（俗稱ＦＭ２），有內政部警政署刑事警察局中華民國八十六年六月
    十一日刑鑑字第三八五０六號鑑驗通知書（詳偵卷第六四頁）可憑。被告所持有
    之藥物，既屬氟硝西洋（ＦＬＵＮＩＴＲＡＺＥＰＡＭ），又行政院已將氟硝西
    洋（ＦＬＵＮＩＴＲＡＺＥＰＡＭ），列為第三級毒品。原裁定既認定本件扣案
    物品係行政院於八十九年三月十五日以台（８９）法字第０七五四四號行政命令
    公告之第三級毒品，又稱非屬毒品危害防制條例第十八第一項查獲毒品，而未
    就「不問屬於犯人與否，均應沒收銷燬之」之規定推敲適用，自有再詳予調查斟
    酌必要。抗告意旨，執此指摘原裁定不當，尚非全無理由，應由本院將原裁定撤
    銷發回原審法院，另為妥適之裁定。
三、據上論斷，依刑事訴訟法第四百十三條，裁定如主文。
中    華    民    國      八十九      年      十一      月      十四    日
                                  臺灣高等法院臺南分院刑事第五庭
                                      審判長法官  茆    臺    雲
                                            法官  曾    平    杉
                                            法官  李    文    福
右正本證明與原本無異。
不得再抗告。
                                      法院書記官  李    良    倩
中    華    民    國      八十九      年      十一      月      十六    日


司法院資訊處製作；財團法人民間司法改革基金會備份。
